【裁判字號】    97,審簡,477
【裁判日期】    971027
【裁判案由】    詐欺
【裁判全文】
臺灣桃園地方法院刑事判決             97年度審簡字第477號
公  訴  人  臺灣桃園地方法院檢察署檢察官
被      告  丙○○
上列被告因詐欺案件，經檢察官提起公訴（97年度偵字第2209、
5607、5735號），被告自白犯罪，本院認為宜以簡易判決處刑，
爰不經通常審判程序，逕以簡易判決處刑如下：
    主      文
丙○○幫助意圖為自己不法之所有，以詐術使人將本人之物交付
，處有期徒刑肆月，如易科罰金，以新臺幣壹仟元折算壹日。
    事實及理由
一、丙○○明知某不詳姓名成年人與其正犯成年成員不自行申辦
    銀行帳戶，而要求其提供自己之金融機構帳戶存摺、提款卡
    及密碼等物品、資料予陌生人使用，係擬供為詐欺等不法犯
    罪行為贓款匯入之人頭帳戶之用，竟基於幫助詐欺取財之犯
    意，於民國96年11月19日，在自由時報之借貸房屋裝潢版刊
    登『簿安全誠信長期自用（02）00000000呼叫121 、簿長期
    大量3 至5 萬（02）00000000呼叫810 、簿安全穩定（02）
    00000000呼叫906 」即撥打電話與一名不詳姓名年籍綽號「
    小高」之成年男子聯繫，於96年11月21日下午1 時許，在桃
    園縣龍潭鄉北二高龍潭交流道，將其個人在臺北富邦商業銀
    行松江分行所開立之帳戶000000000000號（下稱富邦銀行帳
    戶）及渣打國際商業銀行股份有限公司龍潭分行所開立之帳
    戶000000000000號下稱渣打銀行帳戶）之存摺、提款卡及密
    碼等物品、資料，約定以每星期新臺幣（下同）30000 元之
    代價，出租並交予某姓名年籍不詳綽號「小高」之成年男子
    ，而作為詐騙他人之人頭帳戶。而該不詳姓名年籍綽號「小
    高」之成年男子及所屬詐欺集團取得上開帳戶存摺、提款卡
    及密碼等物品、資料後，即意圖為自己不法所有，基於詐欺
    取財之犯意聯絡，由該成年成員，在電話中接續先於96年11
    月21日下午5 時22分許，撥打電話與人在臺北縣汐止市○○○路426 號8 樓之2 之甲○○，佯稱：「一件產品分期付款
    ，因為公司內部作業出錯，把分3 期的扣款便成總共要扣12
    期」、「要拿提款卡操作」、「先至台北富邦銀行先提款新
    臺幣10元，然後再分5 筆存到富邦帳帳號000000000000，金
    額共99000 元」云云，使甲○○陷於錯誤，分別於96年11月
    21日晚上7 時47分至53分，遂依指示在台北富邦銀行自動櫃
    員提款機轉帳29000 元、29000 元、30000 元、10000 元、
    1000元，共計99000 元匯入丙○○上開台北富邦帳00000000
    0000內；同日晚間9 時6 分許，撥打電話予人在新竹縣竹東
    鎮○○街71巷40號之乙○○聯絡，佯稱：「自稱是東森購物
    頻道公司，…說所購的物品退貨已收到，…又稱購物單簽名
    簽錯，要去銀行領錢，把錢存入000000000 號的渣打銀行內
    」云云，使乙○○陷於錯誤，遂依指示分別於同日晚間9 時
    2 分及9 時6 分，前往銀行以自動櫃員機轉帳之方式，分別
    以台灣郵政北埔郵局帳號00000000000000號匯出31000 元及
    帳號00000000000000號匯出43000 元在自動櫃員機轉帳之方
    式，匯入上開丙○○渣打銀行帳戶內。嗣經正犯成員以跨行
    卡片提款方式提一空。嗣經甲○○及乙○○發覺有異報警處
    理，始循線獲悉上情。案經桃園縣政府警察局龍潭分局、臺
    北縣政府警察局汐止分局報告及臺中市警察局報告臺灣臺中
    地方法檢察署檢察官呈請臺灣高等法院檢察署檢察長令轉臺
    灣桃園地方法院檢察署檢察官偵查起訴。
二、證據名稱：
  (一)被告丙○○於警詢、偵查及本院準備程序時之自白。
  (二)被害人甲○○於警詢及偵查中之證述。
  (三)被害人乙○○於警詢中之證述。
  (四)被告富邦銀行及渣打銀行帳戶開戶基本資料及交易明細各1
    份。
  (五)臺北縣政府警察局汐止分局汐止派出所受理刑事案件報案三
    聯單、受理詐騙帳戶通報警示簡便格式表、受理各類案件紀
    錄表、內政部警政署反詐騙案件紀錄表餓1 份及台北富邦銀
    行自動櫃員機交易明細表5 張、郵局交易明細表1 張。
  (六)內政部警政署反詐騙諮詢專線紀錄表、新竹縣政府警察局竹
    東分局竹東派出所受理詐騙帳戶通報警示簡便格式表各1 份
    及渣打銀行自動櫃員機交易明細表1 紙、被害人乙○○及其
    先生姜明燕郵局存簿影本。
三、核被告所為，均係犯刑法30條第1 項前段、刑法第339 條第
    1 項幫助詐欺取財罪。被告同時交付上開富邦銀行及渣打銀
    行帳戶存摺、提款卡及密碼等物品、資料予詐欺集團成員，
    雖有二帳戶，仍係一幫助行為，又該詐騙集團利用被告之上
    開帳戶之存摺、提款卡及密碼等物品、資料遂行2 次詐欺犯
    行，雖有2 名被害人，惟被告僅有一幫助行為，係一行為侵
    害數法益，為同種想像競合犯，依刑法第55條前段規定，從
    一幫助詐欺取財罪處斷即足。被告以幫助他人犯罪之意思而
    參與犯罪構成要件以外之行為，為幫助犯，爰依刑法第30條
    第2 項之規定，按正犯之刑減輕之。爰審酌被告之犯罪行為
    對於社會正常交易秩序影響非輕，並對被害人之財產造成不
    同程度損害，惟已與被害人乙○○達成和解，賠償被害人損
    ，以及其犯罪後承認犯行等一切情狀，量處如主文所示之刑
    ，並諭知易科罰金之折算標準。
四、依刑事訴訟法第449 條第2 項、第3 項，第30條第1 項前段
    、第2 項、第339 條第1 項、第55條、第41條第1 項前段，
    刑法施行法第1 條之1 第1 項、第2 項前段，逕以簡易判決
    處如主文所示之刑。
五、如不服本判決，得自收受判決送達後10日內，向本院提出上
    訴書狀，上訴於本院合議庭。
中    華    民    國    97    年    10    月    27    日
                    刑事庭  法  官  鍾雅蘭
以上正本證明與原本無異。
                            書記官  楊郁馨
中    華    民    國    97    年    10    月    31    日
附錄本案論罪科刑法條：
中華民國刑法第339 條
意圖為自己或第三人不法之所有，以詐術使人將本人或第三人之
物交付者，處5 年以下有期徒刑、拘役或科或併科1 千元以下罰
金。
以前項方法得財產上不法之利益或使第三人得之者，亦同。
前二項之未遂犯罰之。


司法院資訊處製作；財團法人民間司法改革基金會備份。
